臺灣高雄地方法院刑事判決　　　　　　　 94年度易字第732號
公　訴　人　臺灣高雄地方法院檢察署檢察官
被　　　告　戊○○
　　　　　　　　　　（另案於臺灣高雄監獄執行中）
上列被告因竊盜案件，經檢察官提起公訴（93年度偵字第16576
、21508 號）及移送併案審理（臺灣臺南地方法院檢察署檢察官
94年度偵字第882號），本院判決如下：
    主  文
戊○○共同連續竊盜，累犯，處有期徒刑拾月。
    事  實
一、戊○○前於民國90年間因偽造文書及竊盜等案件，經本院以
    90年易緝字第184 號分別判處有期徒刑4 月、8 月，定應執
    行刑10月確定，並於92年3 月3 日執行完畢。詎其仍不知悔
    改，竟意圖為自己不法之所有，並基於竊盜之概括犯意，連
    續於：
(一)93 年2月23日上午8 時許，前往臺南縣安定鄉安定加油站內
    ，趁無人注意之際，徒手竊取鐿昌工程有限公司（下稱鐿昌
    公司）所有置於該處之60KW防雨三菱柴油引擎發電機1 臺，
    得手後先將該發電機藏放於岡山鎮為隨里某處，復於同日下
    午3 時許，僱用不知情之「偉勝吊車工程行」吊車司機許文
    昇，駕駛車牌號碼J6-653號之吊車，將上開發電機載運至高
    雄縣仁武鄉○○路○ 段497 號陳水鐏所開設之「水鐏機電有
    限公司」，並以新臺幣（下同）6 萬元售予不知情之陳水鐏
    （另為不起訴處分），嗣於同年月29日下午2 時30分許，適
    鐿昌公司總經理陳褔村行經高雄縣仁武鄉○○路○ 段497 號
    時，無意間發現其公司所失竊之上開發電機，而報警循線查
    獲。
(二)於94年10月20日下午3 時30分許，與庚○○（本院另案審理
    中）共同基於上開竊盜犯意，由庚○○駕駛未懸掛車牌之自
    小貨車，前往高雄縣田寮鄉大同村田草崙1 號，並未經許可
    無故侵入該址之辛○○住宅（由戊○○徒手將鐵門之鐵鍊開
    啟後，2 人旋即進入上開住宅），在一樓客廳共同欲竊取辛○○所有之財物而著手翻箱倒櫃之際，尚未取得任何財物時
    ，即為屋主辛○○發現，並報警當場查獲，2 人始未竊得屋
    內財物。
(三)於93年12月29日下午2 時許，與乙○○（業經本院以93年度
    易字第1426號判決有期徒刑8 月確定）共同基於上開竊盜犯
    意，由乙○○駕駛前所竊得之車牌號碼VK-1432 號自用小貨
    車搭載戊○○，至臺南縣關廟鄉龜洞村51之1 號旁工寮內，
    共同徒手竊取丁○○所有之BS廠牌卡車輪胎10條、奧陸廠牌
    卡車輪胎10條、卡車鋼圈6 個，得手後將部分贓物變賣朋分
    花用。嗣於翌（30）日上午10時許，乙○○駕駛上開自用小
    貨車搭載戊○○及不知情之馬明堂（業經不起訴處分），欲
    再度前往上開工寮行竊時，見丁○○及警員在上開工寮內，
    隨即駕車逃逸，惟因該車輛輪胎打滑而無法倒車，戊○○、
    馬明堂2 人遂下車幫忙推車，當場為警查獲，嗣乙○○因緊
    張不慎撞及上開工寮旁「宏和牧場」之柱子，即棄車逃至該
    牧場南邊果園，隨即為警查獲，並扣得上開自用小貨車，乙○○再帶同警方至高雄縣橋頭鄉橋南村橋頭糖廠東方約2 公
    里處產業道路取出前所竊得之卡車輪胎2 個。
二、案經高雄縣政府警察局仁武分局、湖內分局報告臺灣高雄地
    方法院檢察署檢察官偵查起訴及臺南縣警察局歸仁分局報告
    臺灣臺南地方法院檢察署檢察官移送本院併案審理。
    理  由
壹、程序方面
一、按被告以外之人於審判外之言詞或書面陳述，除法律有規定
    者外，不得作為證據，刑事訴訟法第159 條第1 項定有明文
    。證人丙○○於檢察事務官訊問時所為之陳述，對被告而言
    ，亦屬被告以外之人於審判外之陳述，依上揭法條規定，原
    則上亦無證據能力。然按被告以外之人於審判中有下列情形
    之一，其於檢察事務官、司法警察官或司法警察調查中所為
    之陳述，經證明具有可信之特別情況，且為證明犯罪事實之
    存否所必要者，得為證據：「..... 所在不明而無法傳喚或
    傳喚不到者」，刑事訴訟法第159 條之3 第3 款定有明文。
    證人丙○○於本院審理中屢次傳喚均未到庭，且拘提無著等
    情，業有送達證書及拘提報告書（見本院卷第59、84、96頁
    ）可憑。而證人丙○○於檢察事務官訊問時所為之陳述，並
    無證據顯示有何不當之訊問，且證人丙○○與被告戊○○之
    間，素無怨隙，則衡諸常情，證人丙○○應無於檢察事務官
    訊問時均設詞誣陷之理。況依經驗法則，證人丙○○於檢察
    事務官訊問時之陳述既距事實發生之時較近，記憶亦當更為
    清晰，且較少權衡利害得失、受他人干預，足認證人丙○○
    上開於檢察事務官訊問時所言具有特別可信之情形，且為證
    明被告戊○○犯罪事實所必要，依上開法條規定，自得為證
    據。
二、本件被告及檢察官除對證人丙○○之證據能力有爭執外，均
    對本院所提示其餘證據之證據能力均不爭執，本院審酌其餘
    各該證據作成之情況，認為適當，依刑事訴訟法第159 條之
    5 得作為證據，核先敘明。
貳、實體方面
一、被告戊○○均矢口否認上開事實（一）、（二）、（三）所
    載之竊盜犯行，辯稱：上開事實（一）之發電機不是伊偷的
    ，伊不知道發電機不是丙○○的，是丙○○說要賣，叫伊幫
    他叫吊車去吊，丙○○又請伊幫忙找收購發電機的地方；上
    開事實（二）之部分，因為伊母親中風，庚○○說辛○○的
    住處那邊有草藥，是庚○○載我去的，我們去時門就打開了
    ，不是要去行竊；上開事實（三）之部分，是乙○○自己去
    偷的，伊根本沒有去，他的筆錄後來有澄清說伊並沒有參與
    輪胎行竊案云云。經查：
(一)上開事實（一）部分
(1)、被告固坦承於上揭時、地，僱用不知情之吊車司機許文昇，
    將上開發電機載運至陳水鐏所開設之「水鐏機電有限公司」
    售予陳水鐏之事實，業據證人陳水鐏於警詢、偵查中證訴綦
    詳，核與證人許文昇證述情節相符，並有陳水鐏購買該發電
    機之付款簽收單、轉帳傳票、代保管書在卷足憑（見高雄縣
    政府警察局仁武分局警卷第27、28、32頁）；又該發電機確
    係鐿昌公司所有且與置放於該發電機底下2 支寫有鐿昌公司
    之圓楸相符之事實，業據告訴代理人即鐿昌公司之總經理己○○於警詢、偵查中指訴甚詳，並有檢視比對之現場照片6
    張附卷可稽（見上開警卷第29至第31頁），復有鐿昌公司購
    買該發電機所開立之支票、支出傳票、收據各1 紙（見上開
    警卷第23、25、26頁）在卷足證，上開事實，堪以認定。
(2)、被告於警詢時辯稱：「‧‧‧沒有於93年2 月23日至高雄縣
    仁武鄉○○路○ 段497 號「水鐏機電有限公司」賣1 部發電
    機給陳水鐏‧‧‧當天我人在臺北‧‧‧」云云（見上開警
    卷第3 、4 頁），後於偵訊、本院審理時翻異前詞，另辯稱
    ：「‧‧‧這臺發電機是鐿昌公司工人丙○○對我說‧‧‧
    該發電機是他的，請我幫他把發電機吊回來‧‧‧他又問我
    發電機要賣不知何處有在收購‧‧‧我後來就找到陳水鐏‧
    ‧‧我拿身分證給陳水鐏登記」云云（見93年度偵字第1657
    6 卷第18頁、本院卷第41頁、120 、122 頁），足徵被告前
    後所供互相矛盾，顯與事實不符，尚難採信。又參以證人陳
    水鐏於偵查中證稱：「戊○○說他幫老闆工作，老闆因為沒
    有錢發不出薪水，叫他把發電機拿去處理當作薪水」等語（
    見上開偵查卷第37頁）；證人丙○○亦於偵訊中供稱：「‧
    ‧‧沒有向戊○○說這部發電機是我的‧‧‧也沒有向戊○○說要把發電機賣掉但不知道在哪裡收購‧‧‧老闆發薪正
    常」等語（見上開偵查卷第26、37頁），是依被告上開供述
    ，顯與證人所證述均不相符合，故無從佐為有利被告之認定
    。然上開發電機係屬鐿昌公司所有之大型機具，並置放於該
    公司內，衡諸交易常情，被告豈有在未查證丙○○是否確為
    上開發電機之所有權人前，即遽然相信丙○○為該發電機之
    所有權人且貿然從鐿昌公司處所搬運該發電機而售予他人之
    理？顯與常情不合，足認被告所辯，顯係事後卸責之詞，自
    難採信。
(二)上開事實（二）部分
(1)、被告固坦承有於上揭時、地，徒手將上開住宅鐵門之鐵鍊開
    啟後，進入住宅之事實，並經另案被告庚○○於警詢、偵查
    中陳述在卷（見高雄縣政府警察局仁武分局警卷第2 頁、第
    93年度偵字第21508 號卷第23、24頁），業據告訴人即被害
    人謝德生於警詢中指訴及本院審理中證述甚詳，此外，復有
    警員蒐證照片10張在卷可佐（見上開警卷第18至22頁）。被
    告雖以前揭情詞置辯，惟證人辛○○於本院審理中到庭證稱
    ：「我那時是會同警員去的，我有看到2 個人在那邊‧‧‧
    我在那邊養豬‧‧‧裡面沒有種植草藥‧‧‧我們到時他（
    即戊○○）已經在我房子裡面翻東西，看到我們來就跑去躲
    ‧‧‧還沒有來得及搬東西」等語明確（見本院卷第70、73
    頁），而證人辛○○與被告及另案被告庚○○2 人並無宿怨
    ，業據其供承明確（見上開警卷第3 頁），衡情，證人辛○○應無甘冒偽證之風險，誣指被告2 人之理，是證人辛○○
    上開證述，堪以採信。又被告雖辯稱，因採草藥迷路，好奇
    而進入他住處云云，然被告僅因好奇而無端進入他人住宅，
    又觀以被告在上開住宅內翻箱倒櫃等情，顯係著手行竊，被
    告上開所辯，要無可採。
(三)上開事實（三）部分
(1)、上開事實，業據告訴人即被害人丁○○於警詢及偵查中指訴
    甚詳，並經證人即查獲員警廖英豪於偵查中證述在卷。此外
    ，復有另案被告乙○○所駕駛之上開車牌號碼VK-1432 號自
    用小貨車1 輛、卡車輪胎2 條扣案可證，及臺南縣警察局歸
    仁分局贓物認領保管單2 紙、警員蒐證照片4 張附卷可稽（
    見臺南縣警察局歸仁分局警卷第22至25頁、第36、37頁）。
(2)、證人即共犯乙○○為警查獲時即稱：「我於93年12月29日下
    午2 時許與戊○○‧‧‧至臺南縣關廟鄉龜洞村51之1 號旁
    工寮內‧‧‧竊取2 個卡車輪胎‧‧‧於93年12月30日至案
    發地再竊取輪胎，我與戊○○知道‧‧‧而馬明堂不知情」
    等語（見上開警卷第3 、4 頁），於當日即93年12月30日經
    警解送至臺南地檢署，由內勤檢察官訊問時亦稱：「我就載
    戊○○去臺南縣關廟鄉龜洞村51之1 號工寮偷輪胎，時間是
    在93年12月29日下午2 時許‧‧‧今天上午（即30日）九點
    多，我載戊○○過去那邊要再偷輪胎‧‧‧馬明堂‧‧‧不
    知道我們2 人要偷東西」等語（見臺灣臺南地方法院檢察署
    檢察官94年度偵字第882 號卷第31頁），嗣於94年1 月25日
    檢察官偵訊時始改口供稱，93年12月29日是伊1 個人去偷，
    同年月30日要再去偷輪胎時，戊○○、馬明堂均不知情云云
    （見上開偵查卷第52、53頁），本院衡酌共犯乙○○於甫遭
    查獲時，即當場接受警方及內勤檢察官訊問並製作筆錄，既
    記憶清晰深刻，且無勾串之可能，尚無來自他方外部干擾或
    施壓情形，又參以被告與共犯乙○○係朋友關係，並無仇隙
    ，此為渠等均供承在卷（見上開警卷第4 頁、上開偵查卷第
    46頁），且共犯乙○○就馬明堂是否共同涉犯上開竊盜犯行
    乙節，偵審期間始終證述如一，綜上可知，就被告確係共同
    參與上開竊盜犯行乙節，苟非真實，共犯乙○○自無單以攀
    誣被告之理，共犯乙○○嗣後更異之詞，亦係維護被告而為
    ，難採之為對被告有利之認定。況上開卡車輪胎係供15噸以
    上大卡車之用，衡情，一人應無法獨自搬運，業據證人廖英
    豪證述明確（見上開偵查卷第56頁），益徵共犯乙○○上開
    更異之詞，不足採信。是被告確有上開上開事實（三）之竊
    盜犯行，應堪認定。
(四)另被告就上開事實（一），請求傳訊真實姓名年籍均不詳綽
    號「長腳」偉勝工程行之吊車司機或偉勝工程行之負責人李
    義郎云云。惟「長腳」及李義郎於案發之際，均未出現在竊
    盜現場，再者，經本院依職權函查偉勝工程行，亦無法查知
    綽號「長腳」之人詳細年籍、地址等資料以供查證（見本院
    卷第78頁），本件事證既已顯明，且上開證人既未出現在案
    發現場，應無目睹當時之情形，故所為之證詞，自與本件被
    告有無為上開事實（一）竊盜之犯行並無關連，應認再無調
    查之必要，併予敘明。
(五)縱上所述，本案事證明確，被告確有上開事實（一）、（二
    ）、（三）之竊盜犯行，堪予認定。
二、核被告所為，上開事實 (一)、 (三)均係犯刑法第320 條第
    1 項之竊盜罪；上開事實（二）被告徒手將鐵門之鐵鍊開啟
    後進入告訴人辛○○屋內行竊未果，係犯刑法第306 條第1
    項之侵入住宅罪（公訴人漏未論及，似有未合）、刑法第32
    0 條第3 項、第1 項之竊盜未遂罪（按刑法第338 條（即現
    行刑法第321 條）第1 項第2 款所謂毀越門扇牆垣，係毀損
    或超越及踰越門扇牆垣而言。與用鑰匙開鎖啟門入室者不同
    。司法院解釋所謂越進門扇牆垣，其越進二字亦應解為超越
    或踰越而進，非謂啟門入室即可謂之越進，最高法院22年上
    字第454 號判例意旨參照，檢察官起訴法條認被告係犯刑法
    第321 條第2 項、第1 項第2 款加重竊盜罪云云，應予變更
    ，附此敘明），又上開侵入住宅與竊盜未遂二罪間有方法、
    目的之牽連關係，應依刑法第55條規定從較重之竊盜未遂罪
    論處。被告就事實（二）與庚○○、就事實（三）與乙○○
    間，有犯意聯絡及行為分擔，均為共同正犯。被告先後所犯
    竊盜罪之既遂、未遂犯行，時間緊接，方法相同，觸犯構成
    要件相同之罪名，顯係基於概括犯意為之，應依連續犯規定
    ，論以一情節較重（即事實 (三)部 分）之共同竊盜既遂罪
    ，並加重其刑。又被告前於90年間因偽造文書及竊盜等案件
    ，經本院以90年易緝字第184 號分別判處有期徒刑4 月、8
    月，定應執行刑10月確定，並於92年3 月3 日執行完畢等情
    ，此有本院被告院內索引卡紀錄表、臺灣高等法院被告前案
    紀錄表、臺灣高雄地方法院檢察署刑案資料查註紀錄表各1
    份在卷可按，其受有期徒刑之執行完畢後，5 年以內再犯
    本件有期徒刑以上之罪，為累犯，應依刑法第47條規定加重
    其刑，並依法遞加重之。另移送併案即上開犯罪事實（三）
    部分（即臺灣臺南地方法院檢察署檢察官94年度偵字第882
    號）：被告戊○○與乙○○共同基於意圖為自己不法所有之
    犯意聯絡，由乙○○駕駛該自用小貨車，並搭載戊○○，而
    於民國93年12月29日下午2 時許，在臺南縣關廟鄉龜洞村51
    之1 號旁之工寮內，竊取丁○○所有之ＢＳ廠牌卡車輪胎10
    條、奧陸廠牌輪胎10條、卡車鋼圈6 個、得手後將部份贓物
    變賣平分花用之犯行，雖均未經起訴，惟與起訴部分具有連
    續犯之裁判上一罪關係，為起訴效力所及，依審判不可分之
    原則，本院自應併予審究，併予敘明。爰審酌被告不思以正
    當途徑獲取財物，竟於前案執行後，不知悔改，一再竊取他
    人財物，惡害甚重，犯後猶一再否認犯行，態度不佳，顯無
    悔意，本應從重量刑，惟考量被告犯罪之手段、目的、告訴
    人所受財物損害之程度及犯罪所生之危害等一切情狀，酌情
    量處如主文所示之刑，以資懲儆。
據上論斷，應依刑事訴訟法第299 條第1 項前段、第300 條，刑
法第28條、第56條、第320 條第1 項、第55條、第47條，罰金罰
鍰提高標準條例第1 條前段，判決如主文。
本案經檢察官甲○○到庭執行職務。
中　　華　　民　　國　　94　　年　　12　　月　　29　　日
                  刑事第三庭  審判長法　官   張意聰
                                    法　官   施添寶
                                    法  官   錢衍蓁
以上正本證明與原本無異。
如不服本判決，應於判決送達後10日內，向本院提出上訴狀。
中　　華　　民　　國　　94　　年　　12　　月　　30　　日
                                     書記官   鄭淑臻
附錄本案論罪科刑法條：
刑法第320條第1項：
意圖為自己或第3 人不法之所有，而竊取他人之動產者，為竊盜
罪，處5 年以下有期徒刑、拘役或500元以下罰金。
